臺灣高等法院刑事判決　　　　　　 　 95年度上訴字第3935號
上　訴　人
即　被　告　丙○○
選任辯護人　翁方彬律師
上　訴　人
即　被　告　甲○○
選任辯護人　吳振東律師
上列被告因殺人等案件，不服臺灣宜蘭地方法院95年度重訴字第
1 號，中華民國95年9月8日第一審判決（起訴案號：臺灣宜蘭地
方法院檢察署94年度偵字第3140、3190、3203、3281、3291號）
提起上訴，本院判決如下：
    主  文
原判決關於丙○○、甲○○部分均撤銷。
丙○○未經許可，持有手槍，處有期徒刑陸年陸月，併科罰金新
台幣壹拾貳萬元，罰金如易服勞役以新台幣壹仟元折算壹日，扣
案如附表編號2及編號5所示之槍彈均沒收。又殺人未遂，處有期
徒刑捌年，扣案如附表編號2 所示之槍彈均沒收。應執行有期徒
刑拾肆年，併科罰金新台幣壹拾貳萬元，罰金如易服勞役以新台
幣壹仟元折算壹日，扣案如附表編號2及編號5所示之槍彈均沒收
。
甲○○未經許可，持有手槍，處有期徒刑柒年，併科罰金新台幣
壹拾陸萬元，罰金如易服勞役以新台幣壹仟元折算壹日，扣案如
附表編號3、4所示之槍枝均沒收。又連續殺人未遂，處有期徒刑
玖年，扣案如附表編號3、4所示之槍枝均沒收。應執行有期徒刑
拾伍年，併科罰金新台幣壹拾陸萬元，罰金如易服勞役以新台幣
壹仟元折算壹日，扣案如附表編號3、4所示之槍枝均沒收。
    事  實
一、黃仁勇（業經原審有罪判決確定）於民國（下同）八十九、
    九十年間，在宜蘭縣三星鄉○○路○段二三一巷九號住處附
    近之廟宇，收受薛鴻仁（已死亡）所交付具有殺傷力之美國
    ＢＥＲＥＴＴＡ廠製九二ＦＳ型、口徑九釐米制式手槍一支
    （含彈匣一個）及口徑九釐米制式子彈十四顆後，即攜返其
    前揭住處倉庫放置，而未經許可持有上開槍、彈。丙○○則
    於八十六、七年間，在宜蘭縣蘇澳鎮某處，收受真實姓名年
    籍不詳之「張慈仰」所交付具有殺傷力之捷克ＣＺ廠製七五
    型、口徑九釐米制式手槍一支（含彈匣一個）及口徑九釐米
    制式子彈十八顆、口徑○點三八吋制式子彈八顆、口徑○點
    四○吋制式子彈六顆（三顆為中空彈）、口徑五點五六釐米
    制式子彈一顆後，旋即攜返其宜蘭縣三星鄉○○路104之3號
    住處放置，而未經許可持有上開槍、彈。甲○○亦於九十三
    年二、三月間，在宜蘭縣宜蘭市中山公園內，收受「劉梓涵
    」交付具有殺傷力之以色列ＩＭＩ廠製九四１ＦＢＬ型口徑
    九釐米制式手槍一支（含彈匣一個）、巴西ＴＡＵＲＵＳ廠
    製ＰＴ九一五型口徑九釐米制式手槍一支（含彈匣一個）及
    口徑九釐米制式子彈十五顆後，旋即攜返其宜蘭縣宜蘭市○○○路4 巷32號住處放置，嗣於九十四年十月十三日再持往
    宜蘭縣宜蘭市○○街五十七號七樓辦公室放置，而未經許可
    持有上開槍、彈。
二、又黃仁勇、丙○○因與他人不明之糾紛，為防身之用，於九
    十四年十月二十日凌晨一時許，分別各自攜持前開未經許可
    持有之槍、彈，由丙○○駕駛車牌號碼○三五八─ＨＡ自小
    客車搭載黃仁勇，前往宜蘭縣宜蘭市○○街五十七號，並至
    該址八樓之六ＫＰＵＢ，黃仁勇上樓後將前揭所攜帶之槍彈
    擺在桌上（亮槍），向當時在該處吧台工作之服務生鄭秉謙
    要求見老闆及真實姓名年籍不詳綽號「偉哲」之男子，經鄭
    秉謙告知老闆及偉哲均不在後，黃仁勇、丙○○即在ＰＵＢ
    內兜留未幾後，下樓並步出中庭離去；旋另一服務生林民偉
    即下樓通知在一樓櫃台之甲○○樓上有人亮槍之事，甲○○
    即上七樓辦公室內取出前開放置之二枝手槍（子彈15發已分
    別裝填於巴西製手槍彈匣內五發、以色列製手槍彈匣內十發
    ），插於腰際。未久，黃仁勇再折回宜蘭縣宜蘭市○○街五
    十七號一樓樓梯間即六ＫＰＵＢ櫃台處，向當時在櫃台工作
    之乙○○（業經原審有罪判決確定）、甲○○，要求與六Ｋ
    ＰＵＢ老闆及偉哲見面，經乙○○、甲○○再次告知老闆不
    在後，黃仁勇、乙○○、甲○○三人即發生爭執，黃仁勇遂
    持前開美國ＢＥＲＥＴＴＡ廠製九二ＦＳ型口徑九釐米制式
    手槍（內裝子彈十四顆）對乙○○、甲○○二人射擊，乙○○見狀立即向外逃逸，甲○○竟基於殺人之概括犯意，先持
    前揭以色列ＩＭＩ廠製九四１ＦＢＬ型、口徑九釐米制式手
    槍對黃仁勇射擊，丙○○則於聽見槍響後，自外跑入宜蘭縣
    宜蘭市○○街五十七號樓梯外之廣場，單獨基於殺人之犯意
    ，持前揭捷克ＣＺ廠製七五型、口徑九釐米制式手槍（彈匣
    內裝十四發子彈），對甲○○射擊，甲○○則於以色列ＩＭ
    Ｉ廠製九四１ＦＢＬ型、口徑九釐米制式手槍內之子彈五顆
    射擊完畢後，另掏出巴西ＴＡＵＲＵＳ廠製ＰＴ九一五型、
    口徑九釐米制式手槍，再對丙○○繼續射擊，其間黃仁勇共
    射擊九發子彈、丙○○共射擊七發子彈、甲○○則將其持有
    之上開二把手槍內之子彈十五發全部射擊完畢。黃仁勇射擊
    之子彈，其中一顆自在場等候電梯欲至六ＫＰＵＢ消費之顧
    客賴仁偉左胸外側射入，在右胸後壁第十一肋骨間射出，另
    一顆則由賴仁偉左前臂後部射入，在左前臂前部射出後再度
    射入左胸腔，而貫穿胸主動脈，造成賴仁偉胸腔大量出血不
    治死亡；黃仁勇射出之另一顆子彈則係射入同為在場等候電
    梯欲至六ＫＰＵＢ消費之顧客己○○之左髖而進入腹腔，致
    己○○受有雙側髖部股骨大轉子部位開放性骨折之傷害，復
    有一顆子彈射中甲○○之右手第四指，造成遠端指骨骨折之
    傷害；丙○○射擊之子彈則有一顆射中甲○○之腹部，致甲○○受有腹部槍彈穿刺傷併迴腸穿孔併出血之傷害；甲○○
    則係射中黃仁勇之右腹部、右大腿、右膝蓋、右臀部等處，
    致黃仁勇受有右腹部貫穿槍傷併小腸破裂及肝臟撕裂傷及內
    出血、右大腿貫穿槍傷併右側股骨骨折、右膝貫穿槍傷、右
    上側貫穿槍傷、右臀部貫穿槍傷等傷害，另甲○○亦射中丙○○之左、右大腿處，致丙○○受有左大腿貫穿槍傷併左側
    股骨粉碎性折、右大腿貫穿槍傷等傷害。甲○○於所持槍枝
    之子彈均射擊完畢後，旋逃離現場，由乙○○駕車送往醫院
    救治，黃仁勇、丙○○、己○○三人則於槍戰後，經救護車
    到場緊急將之載往醫院救治，始均倖免於難。另甲○○於乙○○開車載送醫院途中，將其所持有之前開以色列ＩＭＩ廠
    製九四１ＦＢＬ型、口徑九釐米制式手槍一支及巴西ＴＡＵ
    ＲＵＳ廠製ＰＴ九一五型、口徑九釐米制式手槍一支交付乙○○寄藏（嗣自行攜往向警報繳）。嗣警方據報前往現場處
    理，當場扣得前揭黃仁勇持有之美國ＢＥＲＥＴＴＡ廠製九
    二ＦＳ型、口徑九釐米制式手槍一支（內含子彈五顆）及丙○○持有之前揭捷克ＣＺ廠製七五型、口徑九釐米制式手槍
    一支（內含子彈七顆），並對於丙○○停放在現場之車牌號
    碼○三五八─ＨＡ自小客車進行搜索，扣得前揭口徑九釐米
    制式子彈四顆、口徑○點三八吋制式子彈八顆、口徑○點四
    ○吋制式子彈六顆、口徑五點五六釐米制式子彈一顆。
三、案經賴仁偉之母庚○○提出告訴及宜蘭縣警察局宜蘭分局報
    告台灣宜蘭地方法院檢察署檢察官偵查起訴。
    理  由
壹、程序部分：
    按刑事訴訟法第一百五十九條之五明定：「被告以外之人於
    審判外之陳述，雖不符前四條之規定，而經當事人於審判程
    序同意作為證據，法院審酌該言詞陳述或書面陳述作成時之
    情況，認為適當者，亦得為證據。」、「當事人、代理人或
    辯護人於法院調查證據時，知有第一百五十九條第一項不得
    為證據之情形，而未於言詞辯論終結前聲明異議者，視為有
    前項之同意。」，其立法理由在於傳聞證據未經當事人之反
    對詰問予以核實，乃排斥其證據能力。惟當事人如放棄對原
    供述人之反對詰問權，於審判程序表示同意該等傳聞證據可
    作為證據，此時，法院除認該傳聞證據欠缺適當性外，自可
    承認其證據能力。又當事人、代理人或辯護人於調查證據時
    ，知有刑事訴訟法第一百五十九條第一項不得為證據之情形
    ，卻表示「對於證據調查無異議」、「沒有意見」等意思，
    而未於言詞辯論終結前聲明異議者，應視為已有將該等傳聞
    證據採為證據之同意。最高法院九十三年度台上字第三五三
    三號、九十四年度台上字第二九七六號判決均採同一見解。
    經查：本件檢察官、被告甲○○、丙○○二人於本院準備程
    序及審理中均未就本案卷內證人即同案被告甲○○於警詢中
    之證述、證人即同案被告黃仁勇、丙○○、鄭秉謙、黃文宏
    、己○○等人於偵查中經具結之證述及卷附各鑑定書函、現
    場勘察報告等證據資料之證據能力為爭執（見本院卷第七十
    一頁、二二七至二三五頁），復於審判期日就本院一一提示
    之證據於言詞辯論終結前，均未就所調查之證據主張有刑事
    訴訟法第一百五十九條第一項不得為證據之情形，本院審酌
    該書面陳述作成時之情況，並無不法之情事，認為適當，是
    參照上開說明要旨，上開書面陳述證據，均有證據能力。
貳、實體部分：
一、訊據上訴人即被告丙○○、甲○○二人固坦承有於前開時地
    持有手槍、子彈並開槍射擊等情，惟均矢口否認有何殺人之
    犯行，被告甲○○辯稱：當時係遭對方先行射擊，伊始開槍
    反擊，伊並無殺人之犯意云云；被告丙○○則辯稱：當時係
    因黃仁勇遭對方射擊，伊始進入現場先對空嗚槍，再開槍反
    擊，並無殺人之犯意云云。
二、惟查：
  (一)被告丙○○、甲○○就其等分別自「張慈仰」、「劉梓涵」
    處收受持有如事實欄所示之槍、彈之事實，業於原審中供承
    不諱在卷（見原審卷第七十九至八十頁、三八三頁），而被
    告丙○○、甲○○二人持有之槍彈經送往政部警政署刑事警
    察局鑑驗後，其中被告丙○○持有手槍部分，認係捷克ＣＺ
    廠製七五型、口徑九釐米制式半自動手槍，槍管內具六條右
    旋來復線，機械性能良好，可擊發同口徑制式子彈，認具殺
    傷力；被告丙○○持有子彈部分，認分別為口徑九釐米、○
    點三八吋、○點四○吋及五點五六釐米之制式子彈，均具殺
    傷力；被告甲○○持有之手槍部分，則認係以色列ＩＭＩ廠
    製九四１ＦＢＬ型、口徑九釐米制式半自動手槍及巴西ＴＡ
    ＵＲＵＳ廠製ＰＴ九一五型、口徑九釐米制式半自動手槍，
    均機械性能良好，可擊發同口徑制式子彈，均具殺傷力等情
    ，亦有該局九十四年十一月十五日刑鑑字第○九四○一六三
    三一五號槍彈鑑定書一件在卷可參（見偵字第三二九一號卷
    第十五至二十七頁）及附表所示之手槍、子彈扣案可資佐證
    ，是被告丙○○、甲○○二人非法持有如事實欄所示之槍、
    彈之事實，洵可認定。
  (二)被告丙○○及同案被告黃仁勇二人分別攜帶持有之前揭槍彈
    ，於九十四年十月二十日凌晨一時許，由被告丙○○駕駛車
    牌號碼○三五八─ＨＡ自小客車搭載同案被告黃仁勇，前往
    宜蘭縣宜蘭市○○街五十七號，並至該址八樓之六ＫＰＵＢ
    要求見老闆及「偉哲」之事實，已據被告丙○○於偵查中及
    同案被告黃仁勇於原審結證陳述明確在卷（見偵字第三一九
    ○號卷第十七頁、原審卷第三二八頁、三四二頁），嗣黃仁
    勇至八樓之六ＫＰＵＢ後將前揭所攜帶之槍彈擺在桌上（亮
    槍），向當時在該處吧台工作之服務生鄭秉謙要求見老闆及
    真實姓名年籍不詳綽號「偉哲」之男子，經鄭秉謙告知老闆
    及「偉哲」均不在後，黃仁勇及被告丙○○即在ＰＵＢ內兜
    留未幾後，下樓離去；旋另一服務生林民偉即下樓通知在一
    樓櫃台之被告甲○○樓上有人亮槍之事，被告甲○○即上七
    樓辦公室內取出前開放置之二枝手槍（子彈十五發已分別裝
    填於巴西製手槍彈匣內五發、以色列製手槍彈匣內十發），
    插於腰際等情，亦據被告甲○○及同案被告乙○○及證人鄭
    秉謙、林民偉分別於偵查中及審理中結證明確（見偵字第三
    二九一號卷第一六四至一六五頁、原審卷第二四○至二四二
    頁、三二三至三二八頁、三三五至三三六頁、三四九至三五
    ○頁）。嗣黃仁勇先行折返六ＫＰＵＢ一樓售票櫃台處，向
    當時在櫃台處工作之同案被告乙○○及被告甲○○，要求與
    老闆及「偉哲」見面，被告甲○○等人仍稱老闆不在後，黃
    仁勇因心生不滿即持槍朝內射擊，斯時櫃台有乙○○及被告
    甲○○二人，電梯附近尚有二個客人，乙○○及被告甲○○
    見狀隨即往外逃跑，被告甲○○亦自腰際抽出其中一把槍枝
    反擊，被告丙○○在外聽見槍聲後，亦入內持槍對被告甲○○射擊，被告甲○○將槍枝子彈射盡後，復抽出另一把槍枝
    繼續朝黃仁勇及被告丙○○射擊等情，亦據證人黃文宏及同
    案被告乙○○於原審中證述翔實（見原審卷第三二九頁至三
    三二頁、三五○頁），核與被告甲○○於警詢中指稱：伊身
    上中二，右手指一槍及右腹部一槍，右手指一槍是黃仁勇擊
    傷，右腹部一槍是伊要離開現時在中庭被丙○○傷（見警卷
    第十三頁），於偵查中亦自承伊知道有射到黃仁勇，伊右手
    指在一出樓梯間被擊中，右腹部是在外面被擊中等語（見偵
    字第三二九一號卷第二三七頁），復於原審及本院中自承有
    朝被告丙○○方向開槍，丙○○大腿二槍都是伊所射擊，亦
    於原審中證述伊與黃仁勇開槍互擊後，被告丙○○從外面進
    來朝伊開槍，伊則在出入口附近還擊，而右手係遭黃仁勇開
    槍在電梯口櫃台旁擊傷等語（見原審卷第三三四頁、三三九
    頁、三四一頁、本院卷第一三八反面）；證人乙○○於原審
    中亦證稱伊係在出入口外面有遇到丙○○走進去等語（見本
    院卷第三八六頁）；證人即同案被告黃仁勇亦證稱：伊有朝
    對伊開槍的人射擊，裡面只看到甲○○開槍打伊等語（見原
    審卷第三四三頁）；被告丙○○亦於偵查中供承：伊應該有
    對持槍之人開槍（見偵字第三二九一號卷第二二五頁），復
    於原審中以證人身分證稱伊在外面聽到槍聲，就衝進去，伊
    記得是一個胖胖的人很像甲○○，當時他手上有拿槍，只有
    一個持槍的人對伊開槍，伊受槍擊受傷位置在左大腿及右大
    腿（見原審卷第三四五至三四七頁）等情節相符，此外，復
    有刑案現場圖、現場勘察報告、現場勘察證物清單各一件及
    現場及扣案槍彈照片共一一二幀在卷可稽（見偵字第三二九
    一號卷第五十六頁至六十頁、九十四至一四九頁），是前揭
    被告甲○○與被告丙○○、同案被告黃仁勇等人相互持槍射
    擊之事實，洵可認定。
  (三)又被害人賴仁偉確係因胸部遭槍傷而傷及主動脈，造成大量
    出血死亡之事實，亦經檢察官先後會同檢驗員、法醫師相驗
    及解剖被害人屍體確認無訛，製有勘驗筆錄、法醫驗斷書、
    相驗屍體證明書、法務部法醫研究所（九十四）醫鑑字第一
    八七七號鑑定書各一件及相驗暨解剖照片十八張等在卷足按
    （見相驗卷第六十六至七十五頁、七十七頁、七十九頁、八
    十六至九十四頁、九十六至九十九頁反面）。而己○○、黃
    仁勇及被告甲○○、丙○○等人遭槍擊後，被害人己○○確
    受有雙側髖部股骨大轉子部位開放性骨折之傷害，同案被告
    黃仁勇受有右腹部貫穿槍傷併小腸破裂及肝臟撕裂傷及內出
    血、右大腿貫穿槍傷併右側股骨骨折、右膝貫穿槍傷、右上
    側貫穿槍傷、右臀部貫穿槍傷等傷害，被告甲○○則受有腹
    部槍彈穿刺傷併迴腸穿孔併出血、右手第四指遠端指骨骨折
    等傷害，被告丙○○受有左大腿貫穿槍傷併左側股骨粉碎性
    折、右大腿貫穿槍傷等傷害等情，亦有行政院衛生署立宜蘭
    醫院病患就醫摘要回覆單二紙及九十四年十一月三日診斷證
    明書乙紙、財團法人羅許基金會羅東博愛醫院九十四年十月
    二十日羅博醫診字第九四一○二○二二八九號、羅博醫診字
    第九四一○二○二二八六號及同年十月二十八日羅博醫診字
    第九四一○二○二二八九號診斷證明書各乙紙及九十四年十
    月三十一日九四羅博醫甲字第二二五號驗傷診斷書乙紙等附
    卷為憑（見警卷第九十一頁至九十四頁、九十七頁、九十九
    頁、一○○頁）。
  (四)復按同案被告黃仁勇持有美國ＢＥＲＥＴＴＡ廠製九二ＦＳ
    型、口徑九釐米，機械性能良好，可擊發同口徑制式子彈，
    具殺傷力之制式半自動手槍一支及具殺傷力之口徑九釐米制
    式子彈之事實，已經原審法院判決確定在案，而自現場採得
    之彈殼三十一顆，經鑑驗結果其中九顆係由黃仁勇持有之美
    國貝瑞塔制手槍所擊發，其中七顆係由被告丙○○持有之捷
    克ＣＺ廠手槍所擊發，另其中十顆、五顆分別係由被告甲○○持有之巴西ＴＡＵＲＵＳ手槍及以色列傑利佛手槍所擊發
    ，且自被害人賴仁偉、己○○身上取出之彈頭（即編號60，
    另編號35彈頭自中庭取獲），經送往內政部警政署刑事警察
    局比對鑑驗後，被害人己○○身上取出之彈頭乙顆，欠缺足
    資比對之特徵紋痕，另被害人賴仁偉身上取出之子彈則與黃
    仁勇所持有美國ＢＥＲＥＴＴＡ廠製九二ＦＳ型、口徑九釐
    米制式手槍試射彈頭之來復線特徵紋痕相同，係由該槍枝所
    擊發，均有該局九十四年十一月十五日刑鑑字第○九四○一
    六三三一五號及同年十一月十四日刑鑑字第○九四○一六三
    三一七號槍彈鑑定書、刑案現場圖各乙份在卷可稽（見偵字
    第三二九一號卷第十五至二十七頁、二十八至四十頁、五十
    六頁）。另被害人己○○身上取出之彈頭乙顆，雖因欠缺足
    資比對之特徵紋痕，惟依刑案現場圖所示（見偵字第三二九
    一號卷第五十六頁），被害人賴仁偉、己○○遭槍擊之位置
    係位於電梯附近而與被告甲○○及乙○○同方向近距離，被
    告甲○○與黃仁勇持槍互射之槍戰甫發生時，被告丙○○尚
    未進入，亦據被告甲○○於原審中結證稱被告丙○○在出入
    口附近始對伊開槍，而伊亦係於該處還擊等語明確（見原審
    卷第三四一頁），且證人即宜蘭縣警察局鑑識課人員戊○○
    亦於原審中證稱：黃仁勇在櫃台後方共擊發九顆，甲○○在
    櫃台前擊發六顆，顯示這二人在互相射擊一段時間，所造成
    的結果，黃仁勇的彈著點顯示在編號一，因他與甲○○互相
    射擊，射擊的方向是有一致性的，伊研判黃仁勇所射擊除賴
    仁偉身上的彈頭外，在己○○所在方向沒有發現其他彈著點
    ，故可認甲○○、己○○、及賴仁偉身上的槍傷應該都是黃
    仁勇造成等語（見原審卷第二三四頁），且同處之被害人賴
    仁偉確係遭黃仁勇射擊之流彈波及而中彈，從而，被害人己○○應係遭黃仁勇射擊受傷等情，亦堪認定。
  (五)另證人戊○○於原審審理中雖證稱：研判被告甲○○同時持
    有以色列手槍及巴西手槍射擊之可能性不高，持有巴西手槍
    應另有其人，及研判乙○○持巴西手槍於中庭牆柱3 附近，
    朝丙○○射擊致其倒地受傷的可能性較高等情。然查：
  1.被告甲○○於偵查及原審中供稱：槍擊發生後，乙○○即往
    外跑，伊旋持黑色手槍（即以色列ＩＭＩ廠製九四１ＦＢＬ
    型、口徑九釐米制式手槍）反擊，嗣伊右手遭槍彈擊中，該
    手槍即掉落，伊再拾起該手槍繼續射擊，至該手槍子彈已射
    擊完畢後，伊始另掏出銀色手槍（即巴西ＴＡＵＲＵＳ廠製
    ＰＴ九一五型、口徑九釐米制式手槍）繼續射擊，迨二支手
    槍子彈均射擊完畢，伊旋即逃離現場由乙○○載送伊至醫院
    救治，於送醫途中，伊將前開二支手槍交付乙○○等語（見
    偵字第三二八一號卷第二十七頁、原審卷第三三六至三三七
    頁），證人即同案被告黃仁勇於偵查中亦證稱：當時伊只看
    到一人拔槍等語（見偵字第三二九一號卷第二二七頁），復
    於原審中證稱：裡面只看到甲○○開槍打伊等語（見原審卷
    第三四二至三四三頁），且證人黃文宏於偵查及原審中復均
    證稱：當時伊看到橘衣男子（即黃仁勇）拿槍後，伊即往外
    跑，聽到槍響後，伊亦看到乙○○往外跑，伊躲藏在巷口時
    ，有看到甲○○往外跑出來，當時甲○○左右手各持一把黑
    色及銀色手槍等語（見偵字第三二九一號卷第一五二至一五
    三頁、原審卷第三二八至三三一頁），經核均相互符合，並
    與證人即同案被告乙○○所述情節（見原審卷第三四九至三
    五一頁）大致相同。
  2.警方自同案被告乙○○交付之以色列ＩＭＩ廠製九四１ＦＢ
    Ｌ型、口徑九釐米制式手槍之槍支護弓上採集之血跡，經送
    鑑定認該血跡ＤＮＡ與被告甲○○ＤＮＡ－ＳＴＲ型別相同
    ，有內政部警政署刑事警察局九十四年十二月二十一日刑醫
    字第○九四○一六三五二六號鑑驗書一件在卷可稽（見偵字
    第三二九一號卷第二一五頁）；參之將乙○○交付警方之二
    把槍枝，與現場採集之彈殼經送鑑驗，認以色列ＩＭＩ廠製
    九四１ＦＢＬ型、口徑九釐米制式手槍試射之彈殼與現場採
    集編號二、六、七、十四、二一、二三、二六、三八、三九
    、五六號之彈殼彈底特徵紋痕相吻合，應係該支手槍所擊發
    ，巴西ＴＡＵＲＵＳ廠製ＰＴ九一五型、口徑九釐米制式手
    槍試射之彈殼則與現場採集編號三十、三二、三七、五四、
    五五號之彈殼彈底特徵紋痕相吻合，應係該支手槍所擊發，
    再經對照刑案現場圖（見偵字第三二九一號卷第五十六頁）
    ，以色列ＩＭＩ廠製九四１ＦＢＬ型、口徑九釐米制式手槍
    射出之彈殼大部分係分佈在樓梯間內黃仁勇遭射擊處，巴西
    ＴＡＵＲＵＳ廠製ＰＴ九一五型、口徑九釐米制式手槍射出
    之彈殼則係分佈在中庭外牆柱間，核與被告甲○○所稱：伊
    在樓梯間內先以黑色手槍射擊，期間右手並遭對方射擊致手
    槍掉落，伊拾起繼續射擊，迄該手槍子彈用罄，伊往外跑出
    ，見丙○○亦對伊射擊，伊再持銀色手槍對丙○○射擊等語
    （見偵字三二八一號卷第二十七頁）之發生經過及移動路徑
    大致相符，核與常理無悖。況案發後，經警採集被告乙○○
    雙手虎口，均未檢出射擊火藥殘跡之特性金屬元素鋇－鉛－
    銻成分，此有內政部警政署刑事警察局九十四年十二月二十
    六日刑鑑定第0000000000號鑑定書一件在卷為憑
    （見偵字第三二九一號卷第一八二至一八三頁）。
  3.綜上各情，被告甲○○供稱先後持有以色列手槍及巴西手槍
    射擊被告丙○○及同案被告黃仁勇等情，應堪採信。而證人
    戊○○前揭研判之證詞，因無積極事證證明佐證，爰不予採
    憑。
  (六)又被告丙○○辯稱伊進入後係對空嗚槍云云，惟依現場採證
    資料，現場天花板並無彈著點痕跡，業據證人即宜蘭縣警察
    局鑑識承辦人戊○○於原審審理中結證明確（見原審卷第二
    三五頁）；且依卷附刑案現場圖所示（見偵字第三二九一號
    卷第五十六頁），被告丙○○所持有之前揭捷克製手槍所擊
    發後遺留在現場之七發彈殼，均係散布在入口處內牆柱1 及
    牆柱2之間與牆柱3與牆柱4 之間，而其所擊發之一彈頭編號
    47則係掉落於電梯前即己○○、賴仁偉倒臥地附近，亦即該
    處原為被告甲○○所處之位置，亦為被告甲○○、丙○○二
    人所是認（見原審卷第三四八頁、三八四至三八五頁），顯
    見被告丙○○確有朝甲○○開槍之事實，應堪確認。是被告
    丙○○辯稱係對空嗚槍云云，要屬避責之詞。又被告丙○○
    於偵查中及原審審理中固均辯稱當時開槍射擊有二人云云，
    然其亦自承未看清楚該二人衣著及長相，無法指認係何人（
    見偵字第三二九一號卷第二二五頁），且核與被告黃仁勇於
    原審審理中供稱只有一人拔槍對伊射擊等情不符，亦與證人
    黃文宏於偵查及原審中證稱：當時伊看到橘衣男子（即黃仁
    勇）拿槍後，伊即往外跑，聽到槍響後，伊亦看到乙○○往
    外跑，伊躲藏在巷口時，有看到甲○○往外跑出來，當時甲○○左右手各持一把黑色及銀色手槍等情不符（見偵字第三
    二九一號卷第一五二至一五三頁、原審卷第三二八至三三一
    頁），自不得僅依被告丙○○不確定之證述，遽認現場另有
    他人持槍射擊之行為。
  (七)又被告丙○○再辯以：甲○○右腹之槍傷，並非伊所造成，
    並聲請函查將丙○○持槍所擊發之彈頭送請鑑定，其上有無
    甲○○之ＤＮＡ云云，然查，被害人甲○○已指證其右腹部
    之傷口確為被告丙○○於出入口附近所擊傷，伊腹部槍傷係
    在外面遭擊傷，且亦明確指述伊與丙○○確有於出入口附近
    持槍互擊，均如前所述，其並於原審中明確指稱丙○○在出
    入口附近對伊開槍，故伊在該處還擊，伊與黃仁勇開槍互擊
    後，才發現丙○○從外面進入對伊開槍等語（見原審卷第三
    四一頁），甲○○既先與黃仁勇在電梯口附近展開槍戰，邊
    開槍邊往出入口方向逃去，嗣後始遭被告丙○○於出入口附
    近持槍射擊，參諸甲○○指稱其右腹部之槍傷係在外面被擊
    中，則甲○○右腹槍傷係遭被告丙○○在出入口附近射傷乙
    節，並非無據，堪可認定。是證人甲○○於本院審理中雖陳
    稱：腹部之傷應係黃仁勇所傷，丙○○應該沒有射中伊等語
    ，又證稱伊知道右手指是黃仁勇射擊，但右腹部是何人所傷
    ，伊不知道等語（見本院卷第一三八頁反面，二三○頁反面
    ），惟顯與其前揭指述不符，應係迴護被告丙○○之詞，尚
    無可採。至被告丙○○請求將彈頭送請鑑定乙節，依證人即
    鑑識人員戊○○於本院審理中所證：人體若有中槍，基本上
    可以鑑定ＤＮＡ，現場採到的彈頭，依分局的移送是會做Ｄ
    ＮＡ鑑定，依刑事局鑑驗書結果，在送鑑的彈頭並沒有採到
    甲○○的ＤＮＡ，當時的彈頭無法區分出甲○○的中彈彈頭
    ，當時所扣到彈頭裡並沒有檢驗出甲○○的ＤＮＡ，卷內扣
    到的彈頭、彈殼全部都有送鑑驗，但都沒有驗出有甲○○的
    ＤＮＡ等語（見本院卷第一八八頁），並有卷附內政部警政
    署刑事警察局九十四年十二月二十一日刑醫字第○九四○一
    六三五二六號鑑驗書在卷可稽（見偵字第三二九一號卷第二
    一五頁），送驗之彈頭、彈殼確無鑑驗出甲○○之ＤＮＡ反
    應，從而被告丙○○前揭鑑驗聲請，顯無調查之必要，附此
    敘明。
  (八)再按被告丙○○、甲○○所持以射擊如附表之手槍、子彈，
    分別係屬捷克CZ廠製、以色列IMI廠製及巴西TAURUS 廠製之
    制式手槍，子彈則均為制式子彈，均具極大之殺傷力，有前
    揭槍彈鑑定書可憑，被告甲○○與被告丙○○及同案被告黃
    仁勇持槍互射，對人射擊多發，被告丙○○、甲○○有殺人
    之主觀犯意，應均堪認定，從而被告丙○○、甲○○辯稱並
    無殺人之犯意云云，應無可採。復徵之證人即被害人己○○
    於偵查中證稱：槍戰發生前，被告等人在櫃台有交談等語（
    見偵字第三二九一號卷第一五八至一五九頁），證人黃文宏
    於偵查中亦證稱：當時甲○○、乙○○站立於櫃台旁，伊有
    聽見橘衣男子（即黃仁勇）要求找老闆，甲○○、乙○○以
    不友善之口氣回應老闆不在等語（見偵字第三二九一號卷第
    一五二至一五四頁），足徵同案被告黃仁勇與被告甲○○及
    乙○○三人於槍戰發生前即生爭執，黃仁勇與被告甲○○雙
    方並因爭執，進而互為開槍殺人之行為，而非一方開槍後，
    他方始基於防衛之意思而反擊甚明。參以被告甲○○亦原審
    中明確供稱：槍原先放在七樓辦公室，因林民偉告以有人拿
    槍出來，伊即上樓取槍放在身上腰際，伊怕有危險，故二支
    槍都已經上膛，因為伊知道黃仁勇是來找麻煩的、「（槍為
    何要上膛？）我怕發生事情時會來不及防衛。（所謂防衛是
    否就是打回去？）是」等語（見原審卷第三三六頁、三三九
    頁），，被告甲○○既已事先得知黃仁勇可能攜槍前來找碴
    ，而未報警處理循合法管道尋求救濟，卻取出持有之槍枝二
    把且均已上膛用以隨時反擊，縱使傷害他人生命亦在所不惜
    之意欲甚明，是被告甲○○開槍射擊黃仁勇及被告丙○○之
    行為，自難認係基於防衛意思而為，而有正當防衛之適用。
    而被告丙○○雖未於黃仁勇與被告甲○○及乙○○爭執時在
    場，然其於聽聞槍聲後立即持槍衝入現場並開槍射擊丙○○
    ，其亦顯係基於殺人之犯意，是被告甲○○、丙○○所辯其
    等行為係正當防衛云云，均係卸責之詞，不足採信。
  (九)綜上，被告甲○○、丙○○犯行事證明確，自應依法論科。
三、新舊法比較適用
  (一)按修正後刑法第二條第一項之規定：「行為後法律有變更者
    ，適用行為時之法律。但行為後之法律有利於行為人者，適
    用最有利於行為人之法律」，係規範行為後法律變更所生新
    舊法比較適用之準據法，於新法施行後，應適用新法第二條
    第一項之規定，為「從舊從輕」之比較；比較時應就罪刑有
    關之共犯、未遂犯、想像競合犯、牽連犯、連續犯、結合犯
    ，以及累犯加重、自首減輕暨其他法定加減原因（如身分加
    減）與加減例等一切情形（並不包括「易服勞役折算標準」
    之修正），綜其全部罪刑之結果而為比較（最高法院九十五
    年第八次刑庭會議決議參照）。查被告甲○○、丙○○行為
    後，罰金刑之計算單位及處罰、連續犯、定執行刑與死刑、
    無期徒刑減輕之規定，均有修正：
  1.罰金刑之計算單位，於被告行為後，刑法部分條文已於九十
    四年二月二日修正公布，自九十五年七月一日生效施行；其
    中刑法第三十三條第五款關於罰金之規定，已將「一元以上
    」修正為「新台幣一千元以上，以百元計算之」。而被告所
    犯槍砲彈藥刀械管制條例第七條第四項、第十二條第四項，
    均有科罰金之規定，其法定罰金刑之最低數額既已變更，應
    予法比較（最高法院九十六年度台上字第一一三六號判決採
    同一見解）。
  2.連續犯部分，刑法第五十六條連續犯之規定業於九十四年二
    月二日修正公布刪除，並於九十五年七月一日施行，則被告
    甲○○之犯行，因行為後新法業已刪除連續犯之規定，此刪
    除雖非犯罪構成要件之變更，但顯已影響行為人刑罰之法律
    效果，自屬法律有變更。
  3.定執行刑部分，被告行為後，刑法第五十一條業於九十四年
    二月二日修正公布，並自九十五年七月一日起施行。修正前
    刑法第五十一條第五款規定：「宣告多數有期徒刑者，於各
    刑中之最長期以上，各刑合併之刑期以下，定其刑期。但不
    得逾二十年。」；修正後刑法第五十一條第五款則規定：「
    宣告多數有期徒刑者，於各刑中之最長期以上，各刑合併之
    刑期以下，定其刑期。但不得逾三十年。」。經比較結果，
    修正後刑法並非較有利於行為人，依刑法第二條第一項前段
    規定，仍應依修正前刑法定其應執行刑（最高法院九十六年
    度台上字第一一五Ｏ號判決採同一見解）。
  4.死刑、無期徒刑減輕之規定，被告行為後，刑法第六十四條
    第二項已由「死刑減輕者，為無期徒刑，或為十五年以下十
    二年以上有期徒刑。」，修正為「死刑減輕者，為無期徒刑
    。」；另刑法第六十五條第二項，亦由「無期徒刑減輕者，
    為七年以上有期徒刑。」，修正為「無期徒刑減輕者，為二
    十年以下十五年以上有期徒刑。」，經比較結果，修正後刑
    法並非較有利於行為人，依刑法第二條第一項前段規定，仍
    應依修正前刑法第六十四條第二項、第六十五條第二項之規
    定。
  5.綜合比較結果
    經綜合比較前述新、舊法結果，修正後規定並未較有利於行
    為人，則應依修正後刑法第二條第一項前段規定，適用行為
    時（即修正前）之法律。
  (二)又被告行為後，刑法條文經修正，惟如刑法第十五條不作為
    犯、第三十條幫助犯之文字修正；第五十五條但書想像競合
    犯關於科刑之限制、第五十九條酌減審認標準之規定，為法
    理之明文化；第二十六條未遂犯減輕其刑之規定移列為第二
    十五條等，均非屬法律之變更問題，應適用裁判時之法律，
    亦有最高法院九十五年第二十一次刑事庭會議決議可資參照
    。另按：現行刑法第二條第一項明文規定：「行為後法律有
    變更者，適用行為時之法律。但行為後之法律有利於行為人
    者，適用最有利於行為人之法律。」惟此「法律變更」與法
    律修正之概念有別；所謂法律變更應係指因法律修正而「刑
    罰」有實質之更異而言（如修正後新舊法法定本刑輕重變更
    或犯罪構成要件寬嚴不同），始有依上開規定為準據法而比
    較適用新法或舊法之問題。如新舊法處罰之輕重仍然相同（
    例如僅形式上修正法律用語或條次移列），並無有利或不利
    之情形，即無適用上開規定為比較之餘地，自應依一般法律
    適用之原則，適用現行、有效之裁判時法論處（最高法院九
    十五年度台上字第七二四八號判決參照）。經查，本件被告
    甲○○、丙○○二人分別持有槍彈之行為，係一行為觸犯二
    罪名，自應依一般法律適用原則，適用裁判時法，即修正後
    刑法第五十五條想像競合之規定。又被告二人所犯殺人未遂
    部分，依前揭說明，僅條次移列，亦無法律變更之問題，爰
    依修正後刑法第二十五條第二項之規定，減輕其刑。
  (三)又「易科罰金之折算標準、易服勞役之折算標準及期限，新
    法施行後，應依新法第二條第一項之規定，適用最有利於行
    為人之法律。」，採最有利原則，不在新舊法綜合比較之列
    ，最高法院九十五年五月二十三日九十五年度第八次刑庭會
    議決議參照。被告甲○○、丙○○二人於犯罪時刑法第四十
    二條第二、三項規定：「易服勞役以（銀元）一元以上三元
    以下折算一日，但勞役期限不得逾六個月」、「罰金總額折
    算逾六個月之日數者，以罰金總額與六個月之日數比例折算
    」。而被告二人行為時易服勞役之折算標準，業據修正前罰
    金罰鍰提高標準條例第二條前段規定，就其原定數額提高為
    一百倍折算一日，則本件被告行為時之易服勞役折算標準，
    應以銀元三百元折算一日，即新台幣九百元折算一日。惟民
    國九十五年七月一日修正公布施行之刑法第四十二條第三、
    五項規定：「易服勞役以新台幣一千元、二千元或三千元折
    算一日，但勞役期限不得逾一年」、「罰金總額折算逾一年
    之日數者，以罰金總額與一年之日數比例折算」。比較新舊
    法，修正後易服勞役之折算標準固較有利於上訴人，但其勞
    役期限，則以修正前之規定較有利於上訴人，自應依刑法第
    二條第一項規定，適用最有利於行為人之法律。」（最高法
    院九十六年度台上字第二七六號判決參照），是被告甲○○
    、丙○○罰金部分，比較新舊法結果，採最有利原則，修正
    後易服勞役之折算標準對於被告較為有利，則本件自應依刑
    法第二條第一項規定，適用修正後刑法之規定。
四、核被告丙○○、甲○○未經許可持有手槍及子彈部分所為，
    均係犯槍砲彈藥刀械管制條例第七條第四項未經許可持有手
    槍罪及同條例第十二條第四項之未經許可持有子彈罪；被告
    丙○○基於殺人之故意，開槍射擊甲○○，致甲○○受傷而
    未遂，所為係犯刑法第二百七十一條第二項、第一項之殺人
    未遂罪；被告甲○○基於殺人之犯意，先後開槍射擊黃仁勇
    、丙○○受傷而未遂，所為均係犯刑法第二百七十一條第二
    項、第一項之殺人未遂罪，其先後持槍射擊黃仁勇、丙○○
    之二次殺人未遂犯行，時間緊接、所犯罪名相同，顯係基於
    概括之犯意反覆之，應依修正前刑法第五十六條連續犯之規
    定論以一罪，並加重其刑（法定刑死刑、無期徒刑部分，依
    法不得加重）。公訴人認被告甲○○係基於單一之殺人犯意
    同時射殺黃仁勇及丙○○，認係想像競合犯，惟查被告甲○○係與黃仁勇口角爭執後，二人始相互開槍射擊，於黃仁勇
    受傷倒地，甲○○欲往外跑出時，因發現丙○○對伊開槍，
    始再持槍射擊丙○○，為被告甲○○於原審中所自承，顯見
    被告甲○○並非初始即基於單一之殺人犯意而同時開槍射殺
    黃仁勇及丙○○，顯係基於數行為之概括犯意為之，應可認
    定，公訴人認係想像競合犯，尚有誤會。另被告丙○○及甲○○二人均各別同時持有手槍、子彈，係一行為同時觸犯二
    罪名，均為想像競合犯，應均依修正後刑法第五十五條之規
    定從一重之未經許可持有手槍罪處斷。再被告丙○○及甲○○二人持有槍彈之初並非意欲殺人，是其各所犯前揭殺人罪
    、殺人未遂罪部分，與未經許可無故持有手槍二罪間，犯意
    各別，行為互殊，應予分論併罰。又被告丙○○、甲○○著
    手實行殺人之行為，惟未發生死亡之結果，均為未遂犯，二
    人應均依刑法第二十五條第二項未遂犯之規定減輕其刑，被
    告甲○○部分並與前揭連續殺人未遂部分先加後減之。至被
    告甲○○爭執其於乙○○駕車載伊送醫途中，曾委請乙○○
    將其所持二把扣案手槍，持向警方報繳，被告甲○○應有自
    首減刑規定適用乙節，同案被告乙○○固於原審中陳稱：途
    中甲○○把槍交給伊要伊拿去報繳，交給警察云云（見原審
    卷第二十四頁、三五○頁），然同案被告乙○○於警詢僅提
    及伊將二把手槍帶離現場，並未提及被告甲○○有委託其報
    繳槍枝（見警卷第十五頁），再觀諸證人乙○○於偵查中所
    證：送醫途中，甲○○有說將二支槍交給伊處理，到醫院時
    甲○○自己進去，因為他叫伊處理槍，所以伊想將拿去丟棄
    ，之後，伊就一直在外面晃，因為伊不知道如何處理，從他
    交槍給伊到伊把槍交給警察，這段時間，伊都一直在外面晃
    等語（見偵字第三二九一號卷第二四二頁），核與證人即承
    辦該槍擊案之員警丁○○於本院審理中證稱：乙○○有帶二
    把槍到分局自首製作筆錄，他說案發後，甲○○寄放二把手
    槍在他那裡，惟並未提及甲○○有託他何事，但乙○○稱他
    案發時也在場，他送甲○○到醫院，甲○○把槍交給他，他
    到外面閒逛，就把槍來分局，他沒有說是甲○○要他把槍拿
    到分局的等語相符（見本院卷第二二八至二二九頁），衡諸
    常理，果若被告乙○○僅受託報繳甲○○持有之槍枝，就此
    利於自身及甲○○之事，何以於警詢及偵查中絲毫未曾提及
    ？且依證人乙○○於本院審理中所稱：伊有說是甲○○要伊
    拿槍到分局自首的，檢察官只問一次，伊沒有對檢察官說槍
    不是伊的等語（見本院卷第二三○頁），竟未就攸關自身刑
    責之重要事項詳為說明，亦與常情相悖。另證人乙○○於原
    審中已自承警詢中因為緊張故未提及此事等語（見原審卷第
    三五一頁），復於本院審理中陳稱：伊有告訴警員說是李要
    伊拿槍來自首云云（見本院卷第二二九頁反面），前後陳述
    已有不一之瑕疵，況證人乙○○嗣於原審中亦明確證稱：「
    （之前陳述甲○○要你把槍收起來，你不知道怎麼辦，就去
    自首等是否實在？）有，我有這樣講」等語（見原審卷第三
    五一頁），益見乙○○所稱受託「處理」扣案槍枝，是否確
    係持向警方報繳自首云云，並非無疑，是被告甲○○所辯其
    曾託乙○○向警方報繳槍枝，而有自首減刑規定之適用云云
    ，尚難遽信，併此敘明。
五、原判決對被告甲○○、丙○○予以論罪科刑，固非無見，惟
    查：(一)被告行為後，刑法條文經修正，惟如刑法第十五條不
    作為犯、第三十條幫助犯之文字修正；第五十五條但書想像
    競合犯關於科刑之限制、第五十九條酌減審認標準之規定，
    為法理之明文化；第二十六條未遂犯減輕其刑之規定移列為
    第二十五條等，均非屬法律之變更問題，應適用裁判時之法
    律，有最高法院九十五年第二十一次刑事庭會議決議可資參
    照，原判決誤就刑法第五十五條想像競合犯及第二十五條未
    遂犯之規定，均列入新舊法綜合比較，並就未遂犯規定整體
    適用修正前刑法第二十六條前段之規定，自有未合。(二)被告
    丙○○、甲○○殺人未遂及未經許可持有槍彈之犯行部分，
    經綜合比較後，既應適用修正前之刑法，則有關從刑沒收之
    規定自應附隨主刑適用之法律，應適用行為時法即修正前刑
    法第三十八條第一項之規定，原判決遽謂槍砲彈藥刀械管制
    條例及刑法第二百七十一條，被告行為後並未修正變更，有
    關從刑沒收之規定自應附隨主刑適用之法律，而適用裁判時
    之刑法第三十八條第一項第一款予以沒收，亦有違誤。被告
    甲○○、丙○○二人上訴意旨均指摘原審就持有槍枝部分，
    量刑過重，而就殺人未遂部分，則均辯以其等行為，應有正
    當防衛之適用云云，被告甲○○另辯稱伊應有自首減刑之適
    用；被告丙○○則辯稱甲○○腹部之傷非伊所擊傷云云，然
    查：量刑為法院之職權審酌事項，本院經斟酌再三仍認原審
    就被告二人違反槍砲彈藥刀械管制條例犯行部分之量刑妥適
    ，並無違反罪刑相當之原則，是被告二人指摘原審判決此部
    分量刑過重云云，為無理由。至就殺人未遂部分，被告二人
    持槍互擊之行為，均係基於殺害他人生命亦在所不惜之犯意
    ，並非基於防衛之意思所為，並無正當防衛之適用，且被告
    甲○○辯稱伊應有自首減刑之適用及被告丙○○辯稱甲○○
    腹部之傷非伊所擊傷等節，均無可採，業如前述，是被告二
    人上訴意旨，仍執前詞，指摘原判決不當，雖均無理由。但
    原判決關於被告甲○○、丙○○部分，既有前揭可議之處，
    自應由本院就原判決關於被告甲○○、丙○○部分均予撤銷
    改判。爰審酌被告丙○○及甲○○未經許可持有具有殺傷力
    之制式手槍、子彈，對社會治安危害甚鉅，且因細故即互起
    爭執，而罔顧他人之生命、身體安全，恣意朝他人開槍，甚
    而殃及無辜，惡性非輕，並參酌被告二人之犯罪動機、目的
    、手段，對被害人及社會安全所生之危害重大，及其犯罪後
    態度，與事後迄今尚未與被害人達成民事和解，賠償被害人
    民事損害等一切情狀，分別量處如主文所示之刑，並就所處
    罰金刑部分，依修正後刑法第四十二條第三項規定，諭知易
    服勞役之折算標準，並各依修正前刑法第五十一條第五款之
    規定，定其應執行之刑。
六、按刑法第三十八條關於沒收之規定，亦同於九十五年七月一
    日修正施行，惟因沒收係屬從刑，應隨同主刑適用同一準據
    法，而前開綜合比較新舊法適用結果，既適用刑法修正前相
    關規定，有關沒收之規定，自應適用修正前刑法第三十八條
    規定。是本件扣案如附表所示之手槍及子彈，除其中口徑九
    釐米制式子彈三顆、三顆、四顆業經送驗擊發試射，均已喪
    失子彈之效用及性能，已非屬違禁物外，及案發現場扣案之
    彈殼、彈頭，均已喪失子彈之效能而非屬違禁物外，餘均屬
    違禁物，應均依修正前刑法第三十八條第一項第一款規定併
    予宣告沒收。
七、又公訴意旨另認被告丙○○與黃仁勇係殺人既遂及殺人未遂
    罪之共同正犯云云。然訊據被告丙○○及同案被告黃仁勇均
    否認有共同殺人之犯意聯絡及行為分擔，且同案被告黃仁勇
    於偵查及原審審理中已證稱：丙○○進來時伊不知道，丙○○不知道伊有帶槍，伊亦不知丙○○有帶槍等語（見偵字第
    三二○三號卷第三十七頁、原審卷第三四三頁）；被告丙○○於原審中亦供稱：當天伊聽到槍聲才進去，黃仁勇有無帶
    槍，伊不清楚，黃仁勇亦不知道伊有帶槍等語（見原審卷第
    二十四頁、三四八頁）。再參之共同被告甲○○於原審審理
    中復供稱係伊與被告黃仁勇發生衝突後始相互持槍射擊，伊
    要跑出去時丙○○朝其開槍，伊乃還擊等情（見原審卷第三
    四一頁），及證人即同案被告乙○○於偵查及本院審理中供
    稱：伊聽到槍聲往外跑時，在出入口的地方有看到丙○○持
    槍走進去等語（見偵字第三二九一號卷第二四一頁、本院卷
    第三八六頁），另證人黃文宏亦於原審審理中結證稱：當時
    乙○○與甲○○站在櫃檯旁邊，黃仁勇站在櫃台另一邊，黃
    仁勇拿槍朝甲○○的位置開槍，伊就外跑，伊並未看到丙○○等情（見原審卷第三三三頁）。顯見發生槍擊事屬突然，
    當時被告丙○○人仍在出入口外面，黃仁勇究竟與何人發生
    槍擊，被告丙○○應無從知悉，自難遽認被告丙○○與黃仁
    勇就彼此各自所犯之殺人罪部分需負共同正犯之責。從而縱
    始被告丙○○與黃仁勇事前各自攜帶槍械共同前往事發地點
    ，惟仍無證據證明其二人就各自攜帶槍械前往六KPUB，係事
    前彼此知悉且為共謀持槍殺人。惟公訴人認被告丙○○與黃
    仁勇共同涉犯刑法第二百七十一條第一項、第二項之殺人及
    殺人未遂罪嫌部分，與被告丙○○所犯前開同法條第二項、
    第一項之殺人未遂罪名部分有想像競合犯裁判上一罪之關係
    ，爰不另為無罪之諭知，併予敘明。
據上論斷，應依刑事訴訟法第369條第1項前段、第364條、第299
條第1項前段，槍砲彈藥刀械管制條例第7條第4項、第12條第4項
，刑法第2條第1項、第11條前段、第271條第1 項、第2項、第55
條、第25條第2項、第42條第3項，修正前刑法第56條、第51條第
5款、第38條第1項第1款，判決如主文。
本案經檢察官陳玉珍到庭執行職務
中　　華　　民　　國　　96　　年　　11　　月　　14　　日
                  刑事第十庭    審判長法  官 楊炳禎
                                      法  官 陳博志
                                      法  官 李春地
以上正本證明與原本無異。
如不服本判決，應於收受送達後十日內向本院提出上訴書狀，其
未敘述上訴之理由者並得於提起上訴後十日內向本院補提理由書
（均須按他造當事人之人數附繕本）。
                                      書記官 蘇秋
中　　華　　民　　國　　96　　年　　11　　月　　14　　日
附錄本案論罪科刑法條
刑法第271條：
殺人者，處死刑、無期徒刑或10年以上有期徒刑。
前項之未遂犯罰之。
槍砲彈藥刀械管制條例第7條第4項：
未經許可，持有、寄藏或意圖販賣而陳列第1 項所列槍砲、彈藥
者，處5年以上有期徒刑，併科新台幣1千萬元以下罰金。
槍砲彈藥刀械管制條例第12條第4項：
未經許可，持有、寄藏或意圖販賣而陳列子彈者，處5 年以下有
期徒刑，併科新台幣300萬元以下罰金。
附表
1、美國BERETTA廠製九二ＦＳ型、口徑九釐米制式手槍一枝（槍
   枝管制編號0000000000 ，含彈匣一個）及口徑九釐米制式子
   彈二顆（原扣案5顆，送驗試射3顆）。
2、捷克CZ廠75型、口徑9MM制式半自動手槍一枝（槍枝管制編號
   0000000000，含彈匣一個）及口徑9MM制式子彈4顆（原扣案7
   顆，送驗試射3顆）。
3、以色列IMI廠941FBL型口徑9MM 制式半自動手槍一枝（槍枝管
   制編號0000000000，含彈匣一個）。
4、巴西TAURUS廠製PT 915型口徑9MM制式半自動手槍一枝（槍枝
   管制編號0000000000，含彈匣一個）。
5、口徑0.38吋制式子彈八顆、口徑0.40吋制式子彈3顆（中空彈
    ）、口徑0.40吋制式子彈3顆、口徑5.56MM制式子彈1顆。（
   原另扣案之口徑制式9MM制式子彈4顆均經送驗試射）
